臺灣臺南地方法院民事裁定　　　　　　　96年度聲字第1222號
聲　請　人　泉州精國密胺製品有限公司
　　　　　　　　　　　　區后埔.
法定代理人　甲○○
代　理　人　林啟瑩律師
相　對　人　乙○○
上列當事人間聲請大陸地區民事判決書認可事件，本院裁定如下
：
    主  文
大陸地區福建省泉州市中級人民法院（二○○六）泉民初字第二
六七號民事判決書，及大陸地區福建省高級人民法院（二○○七
）閩民終字第三二號民事判決書，應予認可。
聲請程序費用新台幣壹仟元由相對人負擔。
    理  由
一、按「在大陸地區作成之民事確定裁判、民事仲裁判斷，不違
    背台灣地區公共秩序或善良風俗者，得聲請法院裁定認可」
    、「前項經法院裁定認可之裁判或判斷，以給付為內容者，
    得為執行名義」，台灣地區與大陸地區人民關係條例第74條
    第1項、第2項定有明文。又按「大陸地區之法人、團體或其
    他機構，其權利能力及行為能力，依該地區之規定」，台灣
    地區與大陸地區人民關係條例第46條第2項亦有明文；本件
    聲請人依中華人民共和國企業法人登記管理條例合法設立登
    記並領有企業法人營業執照之法人，有財團法人海峽交流基
    金會（96）核字第051044號驗證之企業法人營業執照1份可
    按，並依中華人民共和國民法通則第36條規定：「法人是具
    有民事權利能力和民事行為能力，依法獨立享有的民事權利
    能力和承擔民事義務的組織。法人的民事權利能力和民事行
    為力，從法人成立時產生，到法人終止時消滅」，是揆諸前
    揭說明，聲請人於我國亦具有權利能力及行為能力，自具有
    訴訟能力，合先敘明。
二、本件聲請人主張相對人侵占原應由聲請人收取之貨款人民幣
    50萬元，已經中華人民共和國福建省泉州市中級人民法院以
    （2006）泉民初字第267號判決「被告乙○○應在本判決生
    效後10日內歸還原告泉州市精國密胺製品有限公司貨款（人
    民幣）50萬元，並支付自西元2005年1月24日起至本院判決
    確定還款之日止按中華人民銀行同期貨款利率計算的利息。
    逾期付款則按照中華人民共和國民事訴訟法第232條的規定
    支付逾期的利息、罰息」，並經福建省高級人民法院以（20
    07）閩民終字第32號維持原判決，而依中華人民共和國民事
    訴訟法第158條規定：「第二審人民法院的判決、裁定，是
    終審的判決、裁定」，因此前開二判決已經確定。復前開二
    判決亦經財團法人海峽交流基金會（96）核字第005552號及
    （96）036886號驗證，足證前開二判決係屬真正。又前開二
    判決既未違我國關於專屬管轄之規定，其內容亦未違反台灣
    地區之公共秩序及善良風俗，自得聲請法院裁定認可。並提
    出財團法人海峽交流基金會（96）核字第051044號驗證之企
    業法人營業執照1份、（96）核字第005552號驗證之福建省
    泉州市中級人民法院民事判決書1份、（96）核字036886號
    驗證之福建省高級人民法院民事判決書1份、中華人民共和
    國企業法人登記管理條例節錄、民法通則節錄及民事訴訟法
    節錄各1份為證。
三、經查，聲請人提出前揭財團法人海峽交流基金會對於在大陸
    地區製作之文書所為之驗證，依台灣地區與大陸地區人民關
    係條例第7條、同條例施行細則第8條規定，推定該文書為真
    正之效力，堪認上開判決書為真正。復聲請人聲請認可之前
    開判決，係在大陸地區作成之民事判決，且業已確定，此有
    聲請人提出之前開判決為證，應屬實在。又依卷附之前開確
    定判決所載內容，係因系爭人民幣50萬元，屬相對人之股權
    轉讓款或係聲請人的應收貨款而發生爭執，經前開判決法院
    受理，相對人並有委任律師到場攻防，法院審理後認為聲請
    人之主張有理由，判決命相對人給付聲請人人民幣50萬元及
    遲延利息，是經核該事件既係兩造間之私權糾紛，法院判決
    之理由構成，亦無違背我國法律有關規定及公共秩序或善良
    風俗，揆諸前揭規定，前開判決應予認可。
四、依台灣地區與大陸地區人民關係條例第74條第1項、非訟事
    件法第21條第2項、第24條第1項，民事訴訟法第95條、第78
    條，裁定如主文。
中　　華　　民　　國　　96　　年　　10　　月　　 3　　日
                  民事第一庭    法　官　洪榮家
以上正本係照原本作成
如對本裁定抗告須於裁定送達後10日內向本院提出抗告狀
中　　華　　民　　國　　96　　年　　10　　月　　 3　　日
                                書記官  張豐榮
